# 租赁租金是否可以用于投资或理财？

提问人：洛克 816816 时间：2020-06-24 20:33:07
公司对外租赁大型设备收到对方押金 100 万，这 100 万能否用于公司投资或理财？有没有明确的法规规定如何使用？

回答人：chenyiwei
法律上对此问题没有禁止性规定，只要确保在需退回押金时能够及时、足额退回即可。但合同另有约定的除外。